臺灣臺南地方法院刑事判決　　　　　　 100年度訴字第1402號
公　訴　人　臺灣臺南地方法院檢察署檢察官
被　　　告　林俊廷
指定辯護人　陳清白律師
上列被告因違反毒品危害防制條例案件，經檢察官提起公訴（10
0年度營偵字第1193號、第1284號），本院判決如下：
    主    文
林俊廷販賣第二級毒品，處有期徒刑貳年壹月，扣案之行動電話
壹支沒收；未扣案之販賣第二級毒品所得新臺幣壹仟元沒收，如
全部或一部不能沒收時，以其財產抵償。
    事    實
一、林俊廷（綽號「突目」），明知甲基安非他命為毒品危害防
    制條例第2條第2項第2 款所列之第二級毒品，不得持有、販
    賣，竟意圖營利，基於販賣第二級毒品甲基安非他命之犯意
    ，於民國100年7 月10日3時35分許，由郭育旗以其持用之門
    號0000000000號行動電話撥打林俊廷持用門號0000000000號
    行動電話連繫，向林俊廷表示要「那個」、「1 」之購買毒
    品暗語，經林俊廷允諾後，郭育旗於同日3 時40分許，前往
    林俊廷位於臺南市○○區○○里○○街204 號住處，林俊廷
    即以新臺幣（下同）1,000 元之價格，販賣第二級毒品甲基
    安非他命1小包予郭育旗1次。嗣經臺灣臺南地方法院檢察署
    檢察官向本院聲請對於林俊廷持用上開門號行動電話實施通
    訊監察後，經警持本院核發搜索票，於100年9月1日6時45分
    許，至林俊廷上開住處執行搜索，扣得林俊廷所有行動電話
    1支（內含林俊廷之母陳怡良所有門號0000000000號SIM卡1
    張），而循線查獲上情。嗣林俊廷於偵查及審理中均自白上
    開犯行。
三、案經臺南市政府警察局新營分局移送臺灣臺南地方法院檢察
    署檢察官偵查起訴。
    理    由
一、關於證據能力部分：
  (一)本件卷附通訊監察譯文，係檢察官聲請本院依通訊保障及監
    察法第5條第1項第1 款規定核發通訊監察書（見本院卷第40
    頁、第41頁），由司法警察執行通訊監察，以錄音設備之機
    械作用，真實保存當時通訊之內容，該監聽錄音蒐證程序自
    屬合法，因此取得監聽錄音自有證據能力。又警方將合法通
    訊監察所得，轉譯為文字之採證之程序本屬合法，該通訊監
    察譯文亦具有證據能力。被告林俊廷及其指定辯護人未爭執
    該通訊監察譯文之真實性，足認該通訊監察譯文之所載與監
    聽錄音結果並無不符，本院即無勘驗監聽錄音帶之必要。
  (二)本件認定事實所引用後開被告以外之人於審判外之言詞陳述
    ，被告及其指定辯護人並未爭執其證據能力，並於本院準備
    程序陳明同意作為本案證據（見本院卷第27頁反面），本院
    審酌該言詞陳述作成時，並無違法或不當之狀況，依刑事訴
    訟法第159條之5第1 項規定傳聞例外之同意法則，自得作為
    證據使用。
  (三)本件認定事實所引用卷內之文書證據、證物之證據能力部分
    ，並無證據證明係公務員違背法定程序所取得，且被告及其
    指定辯護人並未主張排除前揭證據，本院審酌前揭文書證據
    、證物並無顯不可信之情況與不得作為證據之情形，依刑事
    訴訟法第158條之4反面解釋及第159條之4之規定，應認為均
    有證據能力。
二、論罪科刑部分：
  (一)前揭犯罪事實迭據被告林俊廷於偵查中及本院審理時坦承不
    諱（見營偵1193號卷第85頁、本院卷第44頁），核與證人郭
    育旗於警詢時證述及於檢察官訊問時結證情節相符（見警卷
    第10頁、營偵1193號卷第38頁），並有臺南市政府警察局新
    營分局搜索扣押筆錄、扣押物品目錄表及通訊監察譯文表附
    卷可稽（見南市警營偵字第1001001126號卷第17頁至第19頁
    、第31頁至第32頁），及有行動電話1支（含門號000000000
    0號SIM卡1 張）扣案可證。證人郭育旗於警詢時證稱其施用
    第二級毒品安非他命（應係甲基安非他命，詳後述）係向被
    告購買，其於100年9月1 日經警採尿送驗結果，尿中確檢出
    安非他命、甲基安非他命陽性反性，有臺灣檢驗科技股份有
    限公司濫用藥物檢驗報告及毒品犯罪嫌疑人尿液採驗作業管
    制紀錄清冊在卷可佐（見營偵1193號卷第80頁、第81頁），
    足證被告販賣予證人郭育旗之毒品確係第二級毒品甲基安非
    他命。參以安非他命、甲基安非他命均列屬毒品危害防制條
    例第2條第2項第2 款所列之第二級毒品，若未經實際鑑驗究
    屬安非他命或甲基安非他命，一般提供及施用者均泛稱為安
    非他命，被告就其販賣之第二級毒品為甲基安非他命亦無意
    見，堪認前揭證人郭育旗證述及被告於偵查中供述之「安非
    他命」實為「甲基安非他命」。綜上，被告任意性自白核與
    事實相符，應堪採信。按販賣毒品罪，不以販入之後，復行
    賣出為必要，只須意圖營利而販入或賣出，有一於此，犯罪
    即為成立；而所謂「意圖」，即犯罪之目的，原則上不以發
    生特定結果為必要，即衹須有營利之意圖為已足，不以買賤
    賣貴而從中取利為必要。一般民眾普遍認知毒品之非法交易
    ，政府一向查禁森嚴，且重罰不寬貸，衡諸常情，倘非有利
    可圖絕無平白甘冒被重罰高度風險之理。且販賣毒品之行為
    ，無一定之公定價格，每次買賣之價格亦各有差異，隨供需
    雙方之資力或關係之深淺或需求之數量、貨源之充裕與否、
    販賣者對於資金之需求殷切與否，以及政府查緝之態度，進
    而為各種之風險評估，而有各種不同之標準，並非一成不變
    ，販賣者從各種「價差」或係「量差」謀取利潤方式，或有
    差異，然其所圖利益之非法販賣行為目的，則屬相同，並無
    二致。被告既販賣交付毒品甲基安非他命予郭育旗並收取代
    價，其有販賣營利之意圖，亦堪認定。綜上，本件事證已臻
    明確，被告犯行洵堪認定，應予依法論科。
  (二)核被告販賣第二級毒品甲基安非他命之犯行，係犯毒品危害
    防制條例第4條第2項之販賣第二級毒品罪。被告持有第二級
    毒品之低度行為，為販賣之高度行為所吸收，不另論罪。被
    告就其所犯販賣第二級毒品犯行，於偵查中及本院審理時均
    自白犯罪，應依毒品危害防制條例第17條第2 項之規定，減
    輕其刑。查被告販賣第二級毒品甲基安非他命價格僅1,000
    元，數量非鉅，販賣次數僅有1 次，其犯罪之情狀遠較長期
    販賣毒品之「大盤」、「中盤」毒販輕微，客觀上足以引起
    一般同情，雖依前揭法律之規定減輕其刑，縱處以法定最低
    刑度猶嫌過重，而有情輕法重、顯可憫恕之情形，爰依刑法
    第59條之規定酌減其刑，並依法遞減之。爰審酌被告係國中
    畢業，家庭經濟狀況為貧寒，有其警詢筆錄之記載可參，前
    有施用毒品前科（非累犯），素行非端，此有臺灣高等法院
    被告前案紀錄表在卷可佐，販賣第二級毒品之犯罪情節，及
    販賣毒品戕害國人身心健康，助長施用毒品之不良風氣，惟
    其所犯販賣之毒品數量非鉅，暨其犯罪之動機、目的及犯後
    坦認犯行之態度，及檢察官就本件具體求刑等一切情狀，量
    處如主文所示之刑，以資懲儆。扣案行動電話1 支係屬被告
    所有，業據被告供述明確，被告以前揭行動電話供其犯販賣
    第二級毒品聯絡之用，應依毒品危害防制條例第19條第1 項
    之規定諭知沒收。該扣案行動電話內含之門號0000000000號
    SIM卡1張，係被告母親陳怡良申辦借予被告使用，此據被告
    陳明確實，並有通聯調閱查詢單及戶籍資料在卷可考（見南
    市警營偵字第100100588號卷第7頁、第12頁），此門號0000
    000000號SIM卡1張既非屬被告所有，即不得併予諭知沒收（
    最高法院99年度台上字第1854號判決參照）。被告販賣第二
    級毒品所得1,000 元，雖未扣案，惟屬被告因犯罪所得之財
    物，應依毒品危害防制條例第19條第1 項規定，併予宣告沒
    收，如全部或一部不能沒收時，以其財產抵償。
據上論斷，應依刑事訴訟法第299條第1項前段，毒品危害防制條
例第4條第2項、第17條第2項、第19條第1項，刑法第11條、第59
條，判決如主文。
本案經檢察官李白松到庭執行職務
中    華    民    國   100    年    12    月    15    日
                    刑事第二庭  審判長法  官  田幸艷
                                      法  官  鄭彩鳳
                                      法  官  熊祥雲
以上正本證明與原本無異
如不服本判決應於收受本判決後10日內向本院提出上訴書狀，並
應敘述具體理由。其未敘述上訴理由者，應於上訴期間屆滿後20
日內向本院補提理由書狀（均須按他造當事人之人數附繕本）「
切勿逕送上級法院」。
                                      書記官  林幸萱
中    華    民    國   100    年    12    月    15    日
毒品危害防制條例第4條第2項：
製造、運輸、販賣第二級毒品者，處無期徒刑或七年以上有期徒
刑，得併科新臺幣一千萬元以下罰金。